【裁判字號】    95,訴,1072
【裁判日期】    950526
【裁判案由】    毒品危害防制條例
【裁判全文】
臺灣高雄地方法院刑事判決              95年度訴字第1072號
公  訴  人  臺灣高雄地方法院檢察署檢察官
被      告  甲○○
上列被告因違反毒品危害防制條例案件，經檢察官提起公訴（起
訴案號：臺灣高雄地方法院檢察署95年度毒偵字第1696號）暨聲
請併案審理（移併案號：同上署95年度毒偵字第3203號），嗣因
被告就被訴事實及併辦事實均為有罪之陳述，經審判長告知被告
簡式審判程序意旨，並聽取當事人之意見後，本院合議庭裁定由
受命法官獨任依簡式審判程序審理、判決如下：
    主  文
甲○○連續施用第一級毒品，處有期徒刑捌月；扣案第一級毒品
海洛因壹包（含包裝袋，淨重零點伍公克、空包裝重零點貳壹
公克）沒收銷燬之。
    事  實
一、甲○○前於民國93年間，因施用毒品案件，經本院以93年度
    毒聲字第84號裁定送觀察、勒戒後，認有繼續施用毒品之傾
    向，再經本院以93年度毒聲字第282 號裁定先送強制戒治，
    而上開強制戒治後，認無繼續強制戒治必要，並於93年10月
    27日停止戒治而予以釋放，復經臺灣高雄地方法院檢察署檢
    察官於93年11月3 日，以93年度戒毒偵字第1098號為不起訴
    處分確定。
二、詎甲○○仍不知戒絕毒癮，明知海洛因業經公告列為毒品危
    害防制條例第2 條第1 項之第一級毒品，不得非法持有、施
    用，仍未戒除施用毒品之習性，於上開強制戒治釋放出所後
    5 年內，復基於施用第一級毒品海洛因之概括犯意，連續自
    94年12月20日許起至95年3 月3 日中午12時許止，在高雄市
    三民區○○○ 路690 號等地，以海洛因粉末摻入香菸之吸煙
    施用方式，約一星期施用2 次，而施用第一級毒品海洛因多
    次，並分述施用上開毒品之時、地、方法、查獲經過如下：
    (一)甲○○自94年12月20日起至95年1 月22日下午1 時許止，
      在其位於高雄市三民區○○○路690 號住處，將海洛因粉
      末摻入香菸之吸煙施用方式，約一星期施用2 次，而施用
      第一級毒品海洛因多次。嗣為警於95年1 月23日17時30分
      許，在高雄市三民區○○○街15號之1 前，扣得其所有之
      海洛因1 小包（含包裝袋，淨重零點伍公克、空包裝重
      零點貳壹公克），為警依毒品危害防制條例之列管人口經
      其本人同意採其尿液送驗結果呈第一級毒品海洛因之陽性
      反應，始悉上情【即起訴案號：同上署95年度毒偵字第16
      96號案件起訴事實】。
    (二)其復於95年3 月3 日中午12時許在其位於高雄市三民區○
      ○○路690 號住處，將海洛因粉末摻入香菸之吸煙施用方
      式，，而施用第一級毒品海洛因1 次。嗣為警於95年3 月
      5 日下午3 時，在高雄市區因其行跡可疑，為警上前盤查
      依毒品危害防制條例之列管人口經其本人同意後，帶回高
      雄市政府警察局鼓山分局龍華派出所，經其本人同意採其
      尿液送驗結果呈第一級毒品海洛因之陽性反應，始悉上情
      【即併辦案號：同上署95年毒偵字第3203號案件併辦事實
      】。
三、案經高雄市政府警察局保安警察大隊移請高雄地方法院檢察
    署檢察官偵查起訴暨移請併案審理。
    理  由
壹、程序方面
一、按除被告所犯為死刑、無期徒刑、最輕本刑為3 年以上有期
    徒刑之罪或高等法院管轄第一審案件者外，於法院行準備程
    序進行中，被告先就被訴事實為有罪之陳述時，審判長得告
    知被告簡式審判程序之旨，並聽取當事人、代理人、辯護人
    及輔佐人之意見後，裁定進行簡式審判程序；且受命法官行
    準備程序，與法院或審判長有同一之權限；又簡式審判程序
    之證據調查，不受刑事訴訟法第159 條第1 項、第161 條之
    2 、第161 條之3 、第163 條之1 及第164 條至第170 條規
    定之限制，刑事訴訟法第273 條之1 第1 項、第279 條第2
    項前段、第273 條之2 分別定有明文。
二、查本件被告所犯為死刑、無期徒刑、最輕本刑為3 年以上有
    期徒刑以外之罪，且非高等法院管轄第一審之案件，其於準
    備程序就前揭被訴事實為有罪之陳述，經受命法官告知簡式
    審判程序之旨，並聽取當事人之意見後，本院認無不得或不
    宜改依簡式審判程序進行之處，爰依刑事訴訟法第273 條之
    1 第1 項、第284 條之1 ，裁定本件由受命法官獨任進行簡
    式審判程序，合先敘明。
貳、實體方面
一、上揭事實，業據被告甲○○於本院95年5 月23日準備程序、
    審判程序時均供承不諱，且被告上開分別為警查獲時所採取
    之尿液，均送經高雄市立凱旋醫院檢驗結果，其尿液中均呈
    現毒品嗎啡之陽性反應，此有上開凱旋醫院95年2 月9 日報
    告編號：Ｌ專─95068 號、95年3 月20日報告編號：Ｅ066
    號之濫用藥物尿液檢驗報告檢附在上開95年度毒偵字第1696
    號卷第32頁、95年度毒偵字第3203號卷附警卷第16頁內各1
    份、被告尿液採證代碼與真實姓、扣押物品清單在卷可稽，
    並有扣案第一級毒品海洛因1 包、卷附被告尿液可查。又扣
    案上開第一級毒品海洛因1 包（含包裝袋，淨重零點伍公
    克、空包裝重零點貳壹公克），送經法務部調查局鑑驗結果
    ，確均含有海洛因成分之事實，亦有法務部調查局95年3 月
    24日調科壹字第220022551 號鑑定通知書1 紙在卷可徵。綜
    上，足見被告之自白與事實相符，足堪採信。又被告前於93
    年間，因施用毒品案件，經本院以93年度毒聲字第84號裁定
    送觀察、勒戒後，認有繼續施用毒品之傾向，再經本院以93
    年度毒聲字第282 號裁定先送強制戒治，而上開強制戒治後
    ，認無繼續強制戒治必要，並於93年10月27日停止戒治而予
    以釋放，並有臺灣高雄地方法院檢察署檢察官93年度戒毒偵
    字第1098號不起訴處分書、本院93年度毒聲字第282 號裁定
    書、臺灣高等法院被告前案紀錄表與臺灣高雄地方法院檢察
    署刑案資料查註紀錄表各1 份在卷可佐，足徵被告確於上開
    強制戒治釋放出所後，5 年內再犯上揭毒品危害防制條例之
    罪而事證明確，其有上開連續施用第一級毒品之犯行，洵堪
    認定。
二、查海洛因係毒品危害防制條例第2 條第2 項第1 款所明定之
    第一級毒品，不得持有、施用。(一)核被告甲○○所為，係犯
    毒品危害防制條例第10條第1 項之施用第一級毒品罪。(二)其
    施用第一級毒品前之持有毒品之低度行為，均應為施用之高
    度行為所吸收，不另論罪。(三)又被告先後施用上開第一級毒
    品之行為，時間緊接，且反覆為之，所犯又均係同一罪名之
    罪，顯係基於概括犯意為之，應依連續犯規定論以一罪，並
    加重其刑。(四)至於檢察官聲請併案審理部分【併案事實：係
    被告於95年3月3日中午12時許，施用第一級毒品海洛因1 次
    之同上署95年毒偵字第3203號案件併辦事實】，與本件起訴
    事實部分【起訴事實：係被告自94年12月20日起至95年1 月
    22日下午1 時許止，】間，二者具有連續犯之裁判上一罪之
    關係，已如前述，依審判不可分原則，本院自屬有權一併審
    理，併此敘明。
、科刑部分
一、玆審酌被告前曾因施用毒品案件，經施以上開強制戒治釋放
    出所後，5 年內再犯上揭連續施用第一級毒品罪行，足見戒
    毒意志不堅，毒癮非淺，未能體悟施用毒品對自己、家人造
    成之損害及社會之負擔，自屬可議，是公訴檢察官具體求處
    有期徒刑1 年，固屬允當，惟念其犯後坦承犯行，並有悔改
    決心，而犯後態度良好，其且施用毒品乃自94年12月20日起
    自95年3 月3 日止，僅約3 月餘許，而施用毒品乃自戕行為
    ，未對他人造成危害，及其施用次數、時間等一切情狀，爰
    量處如主文所示之刑，以鼓勵有戒毒決心之被告，及時醒悟
    戒絕毒癮，永不再犯而用啟自新。
二、至於扣案第一級毒品海洛因1 小包（含包裝袋，因海洛因毒
    品附著於包裝上剝離不易，應將包裝之整體視為海洛因毒品
    ，淨重零點伍公克、空包裝重零點貳壹公克），經送驗結
    果，確含有上開第一級毒品成分之事實，理由詳上所述，應
    依毒品危害防制條例第18條第1 項前段規定，不問屬於犯人
    與否，沒收銷燬之。至於鑑驗耗用之海洛因毒品既已滅失，
    自毋庸宣告沒收銷燬之，併此敘明。
據上論斷，應依刑事訴訟法第273 條之1 第1 項、第284 條之1
、第299 條第1 項前段，毒品危害防制條例第10條第1 項、第18
條第1 項前段，刑法第11條、第56條，判決如主文。
本案經檢察官乙○○到庭執行職務。
中    華    民    國    95    年    5    月     26    日
                  刑事第三庭  法  官  施添寶
中    華    民    國    95    年    5     月    26    日
以上正本證明與原本無異。
如不服本判決，應於收受送達後10日內向本院提出上訴書狀。
                              書記官  陳威志
附錄本案判決論罪科刑法條
毒品危害防制條例第10條
施用第一級毒品者，處六月以上五年以下有期徒刑。
施用第二級毒品者，處三年以下有期徒刑。


司法院資訊處製作；財團法人民間司法改革基金會備份。
